【裁判字號】    95,交訴,15
【裁判日期】    950726
【裁判案由】    公共危險等
【裁判全文】
臺灣嘉義地方法院刑事判決              95年度交訴字第15號
公  訴  人  臺灣嘉義地方法院檢察署檢察官
被      告  丙○○
選任辯護人  林俊生律師
上列被告因公共危險等案件，經檢察官提起公訴（95年度偵字第
183號），本院判決如下：
    主  文
丙○○因過失傷害人，處有期徒刑貳月。又駕駛動力交通工具肇
事，致人受傷而逃逸，處有期徒刑柒月。應執行有期徒刑捌月。
緩刑參年，並向被害人支付新台幣貳拾萬元，給付方式：其中新
台幣貳萬元已給付完竣，其餘新台幣壹拾捌萬元，自民國95年9
月5日起分36期，於每月5日給付一期新台幣伍仟元，至清償完畢
止，如有一期未履行，視為全部到期。
    事  實
一、丙○○於民國94年12月1日晚上9時50分許，駕駛車牌號碼RL
    －6198號自用小客車，沿嘉義市○區○○路由南往北方向行
    駛，行至大統路國泰新村82號旁，適有乙○○騎乘車牌號碼
    RY7－096號輕型機車沿嘉義市○○路由北往南對向行駛而至
    ，依當時天候晴、夜間有照明、柏油乾燥路面無缺陷、視距
    良好無障礙物等一切情狀，本應注意不得跨越分向限制線，
    侵入來車車道行駛，並注意車前狀況，隨時採取必要之安全
    措施，竟疏未注意而於會車時侵入來車車道與乙○○之輕型
    機車發生擦撞，致乙○○人車倒地，受有右側脛骨開放性骨
    折、右小腿撕裂傷併跟腱斷裂等傷害。詎丙○○於肇事致人
    受傷後，竟未下車照護傷者並將之送醫治療，逕自駕車逃離
    車禍現場。
二、案經乙○○訴由嘉義市警察局第一分局報請臺灣嘉義地方法
    院檢察署檢察官偵查起訴。
    理  由
一、訊據被告丙○○對於上揭犯罪事實，於本院95年7月12日審
    理時坦承不諱，並據告訴人乙○○於指述綦詳，且經證人甲
    ○○即查獲本案之員警證述明確，另有道路交通事故現場圖
    、道路交通事故調查報告表(一)、(二)各1份、現場照片6張、被
    告車輛外觀照片8張及路口監視器翻拍相片6張在卷足憑。又
    告訴人受有右側脛骨開放性骨折、右小腿撕裂傷併跟腱斷裂
    之傷害等情，有財團法人天主教聖馬爾定醫院診斷證明書1
    份及該院95年3月25日函附病歷資料在卷可考。按汽車行駛
    時，不得跨越分向限制線駛入來車車道，道路交通安全規則
    第97條第1項第1、2款定有明文。被告為汽車駕駛人，自應
    注意上揭規定。又案發當時天氣晴，夜間有照明，柏油路面
    乾燥無缺陷，視距良好，並無障礙物，有道路交通事故調查
    報告表(一)及現場照片附卷可證，被告應無不能注意之情事，
    竟疏未注意以致肇事，造成告訴人受有上開傷害，其有過失
    甚明。且經本院送臺灣省嘉雲區車輛行車事故鑑定委員會鑑
    定本案之肇事責任後，亦認：「一、丙○○駕駛自小客車，
    夜間跨越分向限制線，侵入來車車道不當，為肇事原因，二
    、乙○○駕駛輕型機車，無肇事因素。」等情，有該會95
    年4月25日嘉雲鑑940146字第0955801478號函附鑑定意見書
    可參。從而被告之過失行為與告訴人乙○○之傷害結果間，
    具有相當因果關係。參以被告於告訴人受傷後，未向警察機
    關報告，亦未採取救護或其他必要措施，仍逕行驅車離去，
    則其擅自將肇事車輛駛離車禍現場之行為，主觀上具逃逸之
    認知與意欲，灼然甚明。綜上所述，足認被告之自白與事實
    相符，本件事證明確，被告犯行堪予認定。
二、核被告所為，係犯刑法第284條第1項前段之過失傷害罪及同
    法第185條之4之肇事逃逸罪。被告所犯上開2罪，犯意各別
    ，罪名有異，應予分論併罰。爰審酌被告品行、智識程度、
    犯罪所生危害，經本院訊問證人甲○○並勘驗監視錄影帶後
    方坦承犯行之犯後態度，已與告訴人乙○○達成和解等一切
    情狀，各量處如主文所示之刑及定其應執行之刑。又查被告
    前未曾因故意犯罪受有期徒刑以上刑之宣告，有臺灣高等法
    院被告前案紀錄表可參，被告已與告訴人於本院審理時達成
    和解，而告訴人復表示如被告能夠遵期給付賠償金，願意宥
    恕被告，不再追訴其刑責，綜合上情，本院認被告經此教訓
    ，當知警惕，而無再犯之虞，所宣告之刑以暫不執行為適當
    ，爰宣告緩刑3年，並命被告賠償被害人新台幣（下同）20
    萬元，給付方式為：其中2萬元於本院95年7月12日審理時已
    給付完竣，其餘新台幣18萬元，自民國95年9月5日起分36期
    ，於每月5日給付一期新台幣5千元，至清償完畢止，如有一
    期未履行，視為全部到期（此部分得為民事強制執行名義）
    。
據上論斷，應依刑事訴訟法第299條第1項前段，刑法第284條第1
項前段、第185條之4、第51條第5款、刑法第74條第1項第1款、
第2項第3款，刑法施行法第1之1條，判決如主文。
本案經檢察官王振名到庭執行職務。
中    華    民    國    95    年    7     月    26    日
                  刑事第二庭   審判長  法  官  夏金郎
                                       法  官  盧鳳田
                                       法  官  洪嘉蘭
以上正本證明與原本無異。
如不服本判決，應於判決送達後10日內，向本院提出上訴狀。
中    華    民    國    95    年    7     月    26    日
                                       書記官  吳明蓉
附錄本案論罪科刑法條全文：
刑法第284條第1項：
因過失傷害人者，處6月以下有期徒刑、拘役或500元以下罰金
，致重傷者，處1年以下有期徒刑、拘役或500元以下罰金。
刑法第185條之4：
駕駛動力交通工具肇事，致人死傷而逃逸者，處6月以上5年以下
有期徒刑。


司法院資訊處製作；財團法人民間司法改革基金會備份。
